【裁判字號】    99,抗,74
【裁判日期】    990528
【裁判案由】    聲明異議
【裁判全文】
臺灣高等法院臺南分院民事裁定  99年度抗字第74號
抗  告  人  萬泰商業銀行股份有限公司
法定代理人  乙○○
上抗告人因與相對人甲○○間聲請假扣押事件，對於中華民國九
十九年四月三十日臺灣雲林地方法院所為裁定（九十九年度事聲
字第二六號），提起抗告，本院裁定如下：
      主      文
抗告駁回。
抗告訴訟費用新台幣壹仟元由抗告人負擔。
      理      由
一、抗告意旨略以：相對人甲○○積欠之現金卡債務並未按月攤
    還，且其自民國九十九年二月間起，多次與伊約定之還款計
    劃，亦未依約履行；經伊不斷以電話催促其履行債務，債務
    人均以拒接電話或敷衍方式應對，足認相對人確有爭取時間
    以遂行脫產，逃避債務意圖；原法院遽以裁定駁回伊之假扣
    押聲請，尚有未合，爰提起抗告，求為廢棄原裁定等語。
二、惟按假扣押，非有日後不能強制執行或甚難執行之虞者，不
    得為之，此觀民事訴訟法第五百二十三條第一項規定自明。
    次按請求及假扣押之原因，應釋明之。前項釋明如有不足，
    而債權人陳明願供擔保或法院認為適當者，法院得定相當之
    擔保，命供擔保後為假扣押，同法第五百二十六條第一項、
    第二項亦有明文。是以請求及假扣押之原因，債權人如未先
    為釋明，縱就債務人所應受之損害供法院所定之擔保者，亦
    不得命為假扣押；必因釋明而有不足，並經債權人陳明願供
    擔保或法院認為適當者，始得命供擔保後為假扣押（最高法
    院九十四年度台抗字第一五六裁判要旨參照）。至於所謂不
    能強制執行，係指債務人浪費財產，增加負擔，或就其財產
    為不利益之處分，將成為無資力之情形；所謂恐難執行，則
    指債務人將移住遠方或逃匿者，並經最高法院著有十九年抗
    字第二三二號判例可資參照。
三、查，本件抗告人係以相對人積欠其現金卡債務達新台幣（下
    同）二十七萬四千八百六十二元本息未清償，且經查詢相對
    人之聯合徵信中心紀錄，發現相對人尚有其他債務亦逾期未
    清償，並因此遭強制停卡一張，顯見其信用明顯減弱；經以
    電話不斷催促履行債務，相對人均以拒接電話或敷衍方式應
    對，足認相對人確有爭取時間以遂行脫產，逃避債務意圖，
    若不即時假扣押其不動產，恐有日後不能執行或甚難執行之
    虞為由，聲請原法院准供擔保後對於相對人之財產為假扣押
    。原法院司法事務官以：抗告人提出之小額循環信用貸款契
    約、交易記錄一覽表、催收畫面、財團法人金融聯合徵信中
    心資料、繳款通知函暨掛號郵件收件回執等證據資料，就其
    請求之原因，固可認為有相當之釋明，而就假扣押之原因，
    則未盡釋明之責；惟抗告人既已陳明願供擔保，可認為足以
    補其釋明之不足，而裁定准抗告人供擔保九萬二千元後，得
    對於相對人之財產，在二十七萬四千八百六十二元範圍內予
    以假扣押。次查，相對人不服原法院司法事務官所為上揭裁
    定之終局處分，依民事訴訟法第二百四十條之四第一項規定
    具狀提出異議後，原法院則以：抗告人提出之上揭證據資料
    ，僅係釋明其請求之原因，惟與相對人有何「浪費財產，增
    加負擔」、「就其財產為不利益之處分，將成為無資力」之
    不能強制執行，或「債務人將移住遠方或逃匿」之恐難執行
    等假扣押原因之要件事實無關，難認抗告人已就本件假扣押
    原因提出釋明；抗告人既未釋明本件假扣押原因，司法事務
    官准供擔保為假扣押之裁定即有未洽，因而裁定廢棄司法事
    務官所為終局處分，並駁回抗告人之假扣押聲請者，核與上
    開說明，並無不合。
四、抗告人提起抗告到院後，僅抗辯：相對人並未依約按月攤還
    現金卡債務，且以拒接電話或敷衍方式應對，足認其有爭取
    時間以遂行脫產，逃避債務意圖云云，惟對於相對人究竟有
    何「浪費財產，增加負擔」、「就其財產為不利益之處分，
    將成為無資力」之不能強制執行，或「債務人將移住遠方或
    逃匿」之恐難執行等假扣押原因之要件事實，仍未提出可供
    法院即時調查之證據，以盡釋明之責，要難認其抗告為有理
    由。
五、綜上所述，原裁定廢棄原法院司法事務官所為終局處分，並
    駁回抗告人之假扣押聲請，其認事用法並無不合；抗告意旨
    猶執前詞，指摘原裁定不當，求為廢棄者，非有理由，應予
    駁回。
六、據上論結，本件抗告為無理由，依民事訴訟法第四百九十五
    條之一第一項、第四百四十九條第一項、第九十五條、第七
    十八條，裁定如主文。
中    華    民    國    99    年    5     月    28    日
                  民事第二庭  審判長法  官  陳  光  秀
                                    法  官  曾  平  杉
                                    法  官  李  文  賢
上為正本係照原本作成。
本件不得再抗告。
中    華    民    國    99    年    5     月    28    日
                                     書記官  劉  清  洪

司法院資訊處製作；財團法人民間司法改革基金會備份。
